# ##新租赁准则# # 求助陈版，关于“相似特征的租赁可采用同一折现率”的理解

提问人：FreeSoulTimo 时间：2020-11-24 12:13:00
陈版您好，关于新租赁准则衔接的简化处理，客户使用“相似特征的租赁可采用同一折现率”认为整个集团的租赁资产特征均相似，整个集团的租赁使用同一个折现率计算负债。 遍查整个应用指南，没有找到关于“相似特征的租赁”的理解，请教您“相似特征的租赁”怎么理解，有什么出处嘛？

回答人：chenyiwei
新租赁准则第六十三条：
第六十三条 承租人采用本准则第六十一条第（二）项进行衔接会计处理时，对于首次执行日前的经营租赁，可根据每项租赁采用下列一项或多项简化处理：
1. 将于首次执行日后 12 个月内完成的租赁，可作为短期租赁处理。
2. 2. 计量租赁负债时，具有相似特征的租赁可采用同一折现率；使用权资产的计量可不包含初始直接费用。
3. 存在续租选择权或终止租赁选择权的，承租人可根据首次执行日前选择权的实际行使及其他最新情况确定租赁期，无需对首次执行日前各期间是否合理确定行使续租选择权或终止租赁选择权进行估计。
4. 作为使用权资产减值测试的替代，承租人可根据《企业会计准则第 13 号——或有事项》评估包含租赁的合同在首次执行日前是否为亏损合同，并根据首次执行日前计入资产负债表的亏损准备金额调整使用权资产。
5. 首次执行本准则当年年初之前发生租赁变更的，承租人无需按照本准则第二十八条、第二十九条的规定对租赁变更进行追溯调整，而是根据租赁变更的最终安排，按照本准则进行会计处理。
参考IFRS 16.C10(a): a lessee may apply a single discount rate to a portfolio of leases with reasonably similar characteristics (such as leases with a similar remaining lease term for a similar class of underlying asset in a similar economic environment)，即“相似特征”包括剩余租赁期、资产类别、所处经济环境等方面的比较。但是整个集团的所有租赁都认为是“相似特征”是否合理，可能需要进一步具体分析、讨论。